臺灣桃園地方法院刑事判決　　　　　100年度審交易字第577號
公　訴　人　臺灣桃園地方法院檢察署檢察官
被　　　告　吳德明
上列被告因公共危險等案件，經檢察官提起公訴（100 年度偵字
第21313 號），被告就被訴事實為有罪之陳述，經本院裁定改依
簡式審判程序審理，判決如下：
    主      文
吳德明服用酒類，不能安全駕駛動力交通工具而駕駛，累犯，處
有期徒刑陸月，如易科罰金，以新臺幣壹仟元折算壹日。又於公
務員依法執行職務時，當場侮辱，累犯，處有期徒刑月，如易
科罰金，以新臺幣壹仟元折算壹日。應執行有期徒刑柒月，如易
科罰金，以新臺幣壹仟元折算壹日。
    事實及理由
一、被告所犯之罪，為死刑、無期徒刑、最輕本刑3 年以上有期
    徒刑或高等法院管轄第一審案件以外之罪，而被告於本院準
    備程序進行中，就被訴事實為有罪之陳述，經本院告知簡式
    審判程序意旨，並聽取公訴人及被告之意見後，依刑事訴訟
    法第273 條之1 第1 項之規定，裁定依簡式審判程序審理。
二、犯罪事實：
    吳德明前於(1)民國96年間，因服用酒類不能安全駕駛動力交
    通工具而駕駛罪，經本院以96年度桃交簡字第1236號判決判
    處有期徒刑4 月確定，並經本院以96年度聲減字第4861號裁
    定減為有期徒刑2 月確定；(2)另於同年間，因服用酒類不能
    安全駕駛動力交通工具而駕駛罪，經本院以96年度桃交簡字
    第2421號判決判處有期徒刑6 月確定，上開(1)(2)二罪經本院
    以96年度聲字第2692號裁定應執行有期徒刑7 月確定。(3)復
    於同年間，因服用酒類不能安全駕駛動力交通工具而駕駛罪
    ，經本院以96年度桃交簡字第3607號判決判處有期徒刑6 月
    確定；(4)又於同年間，因服用酒類不能安全駕駛動力交通工
    具而駕駛罪，經本院以97年度審交易字第86號判決判處有期
    徒刑7 月確定，上開(3)(4)二罪經本院以97年度聲字第2947號
    裁定應執行有期徒刑1 年確定，經與前開應執行有期徒刑 7
    月接續執行後，於98年9 月24日縮短刑期假釋出監並付保護
    管束，於98年12月24日保護管束期滿，未經撤銷假釋視為執
    行完畢（於本案構成累犯）。詎猶不知悔改，明知服用酒類
    不能安全駕駛動力交通工具者，不得駕駛，復於100 年7 月
    25日晚間11時許，在桃園縣桃園市南門市場附近飲用啤酒後
    ，已因飲酒欠缺通常之注意力，而達不能安全駕駛動力交通
    工具之程度，仍騎乘車牌號碼BYI ─177 號重型機車自上址
    返回桃園縣桃園市○○街20之1 號住處。嗣於同日晚間11時
    29分許，行經桃園縣桃園市○○街77號前時，經桃園縣政府
    警察局桃園分局警備隊巡佐陳彥旭攔停施行酒測，惟吳德明
    因多次吹氣不足致酒測器無法顯示酒測值，經員警要求再次
    測試時，心生不滿，竟基於於公務員依法執行職務時，當場
    侮辱之犯意，在上開不特定多數人得共見共聞之場合，以台
    語「幹你老師唉」、「測你這叩藍鳥」、「你藍鳥是多少多
    長，幹」、「我都測無啊，幹」、「侮辱到你人格又怎樣子
    」等穢語當場辱罵在場執行職務之員警陳彥旭（公然侮辱部
    分未據告訴），嗣於同日晚間11時29分許，測得吳德明之呼
    氣所含酒精濃度達每公升0.68毫克，始悉上情。
三、認定被告犯罪所憑之證據：
  (一)被告於警詢、偵訊、本院行準備程序暨審理時之自白。
  (二)員警職務報告、桃園縣政府警察局道路取締當事人酒精測定
    紀錄表、桃園縣政府警察局汽車駕駛人酒後駕車生理協調平
    衡檢測紀錄表、刑法第一百八十五條之三案件測試觀察紀錄
    表、桃園縣政府警察局舉發違反道路交通管理事件通知單及
    臺灣桃園地方法院檢察署檢察事務官勘驗報告各1 紙。
四、核被告所為，分別係犯刑法第185 條之3 之服用酒類不能安
    全駕駛動力交通工具而駕駛罪及同法第140 條第1 項之於公
    務員依法執行職務時當場侮辱罪。被告所犯上開二罪間，犯
    意各別，行為互殊，應予分論併罰。再被告有如犯罪事實欄
    所載之前案及執行紀錄，有臺灣高等法院被告前案紀錄表 1
    份在卷可考，其受有期徒刑執行完畢後5 年內故意再犯本案
    有期徒刑以上之各罪，均為累犯，均應依刑法第47條第1 項
    規定加重其刑。爰審酌被告飲酒後仍騎乘車輛上路之公共危
    險犯行，顯無視於法禁，已嚴重危及道路交通安全，且乏尊
    重其他用路人生命、財產安全之觀念，又於警員依法執行職
    務之際當場以前揭穢語辱罵，妨礙國家公權力之執行，本應
    重懲矯治，惟念及其犯後坦承犯行，態度尚可，兼衡其智識
    程度、犯罪之動機、目的、手段、所生危害之程度及其素行
    等一切情狀，分別量處如主文所示之刑，並諭知易科罰金之
    折算標準，及定其應執行刑。
五、據上論斷，應依刑事訴訟法第273 條之1 第1 項、第299 條
    第1 項前段、第310 條之2 、第454 條第1 項，刑法第 140
    條第1 項、第185 條之3 、第47條第1 項、第41條第1 項前
    段、第8 項、第51條第5 款，刑法施行法第1 條之1 第1 項
    、第2 項前段，判決如主文。
六、如不服本判決，應於判決送達後10日內向本院提出上訴狀（
    應附繕本），其未敘述上訴理由者，應於上訴期間屆滿後20
    日內補提理由書狀於本院，上訴於臺灣高等法院。
本案經檢察官高文政到庭執行職務。
中    華    民    國   100    年    11    月    8     日
                  刑事庭    法  官  黃翊哲
以上正本證明與原本無異。
                            書記官  洪明媚
中    華    民    國   100    年    11    月    8     日
附錄本案論罪科刑法條：
中華民國刑法第185條之3：
服用毒品、麻醉藥品、酒類或其他相類之物，不能安全駕駛動力
交通工具而駕駛者，處 1年以下有期徒刑、拘役或併科15萬元以
下罰金。
中華民國刑法第140 條：
於公務員依法執行職務時，當場侮辱，或對於其依法執行之職務
公然侮辱者，處6 月以下有期徒刑、拘役或1 百元以下罰金。
對於公署公然侮辱者亦同。